臺灣高雄地方法院民事判決　　　　　　　　　　　九十二年度重訴字第三一三號
　　原　　　告　庚○○
　　送達代收人　丁○○
　　訴訟代理人　黃建雄　律師
　　　　　　　　黃進祥　律師
　　　　　　　　江順雄　律師
　　被　　　告　高雄縣旗山鎮農會
　　法定代理人　乙○○
　　被　　　告　丙○○
　　訴訟代理人　謝嘉順律師
當事人間債務人異議之訴事件，本院民國九十三年七月三十日言詞辯論終結，判決如
下：
    主      文
確認原告與被告高雄縣旗山鎮農會間於民國八十一年八月十九日所為之授信約定法律
關係不存在。
原告其餘之訴駁回。
訴訟費用由被告高雄縣旗山鎮農會負擔四分之一，餘由原告負擔。
    事實及理由
一、按訴狀送達後，原告不得將訴變更或追加他訴，但被告同意或不甚礙被告之防禦
    及訴訟之終結者，不在此限，民事訴訟法第二百五十五條第一項第一款、第七款
    定有明文。本件原告起訴原係以高雄縣旗山鎮農會、賴淑芬、陳朝立、吳順樟為
    被告，並聲明求為：(一)臺灣高雄地方法院九十一年度執字第三四四二二號清償債
    務強制執行事件於民國九十一年八月十九日核發命第三人高雄市私立大榮高級中
    學就原告每月應領薪資（包括薪俸、各種津貼、補助費等在內）於三分之一及工
    作、年終、考核、績效獎金於四分之三之範圍內予以扣押，並交由被告高雄縣旗
    山鎮農會收取之執行命令所為之強制執行程序應予撤銷。(二)確認原告與高雄縣旗
    山鎮農會間就借款人己○○於八十二年十二月三日向被告高雄縣旗山鎮農會借貸
    本金新臺幣（下同）七百萬元及其利息、違約金債務所為之連帶保證法律關係不
    存在。(三)被告高雄縣旗山鎮農會、賴淑芬、陳朝立、吳順樟應連帶給付原告十四
    萬零九百九十八元，及自起訴狀繕本送達翌日起至清償日止，按年息百分之五計
    算之利息，嗣於本件起訴狀繕本送達後，追加丙○○為被告，並聲明求為：(一)臺
    灣高雄地方法院九十一年度執字第三四四二二號清償債務強制執行事件於民國九
    十一年八月十九日核發命第三人高雄市私立大榮高級中學就原告每月應領薪資（
    包括薪俸、各種津貼、補助費等在內）於三分之一及工作、年終、考核、績效獎
    金於四分之三之範圍內予以扣押，並交由被告高雄縣旗山鎮農會收取之執行命令
    ，所為之強制執行程序應予撤銷。(二)確認原告與被告高雄縣旗山鎮農會間於八十
    一年八月十九日所為之授信約定法律關係不存在。(三)確認原告與高雄縣旗山鎮農
    會間就借款人己○○於八十一年九月一日及八十二年十二月三日向被告高雄縣旗
    山鎮農會借貸本金七百萬元及其利息、違約金債務所為之連帶保證法律關係不存
    在。(四)被告高雄縣旗山鎮農會、丙○○應連帶給付原告十四萬零九百九十八元，
    及自起訴狀繕本送達翌日起至清償日止，按年息百分之五計算之利息，其所為之
    追加已經被告同意並不甚礙被告之防禦及訴訟之終結，揆諸前揭規定，自應予准
    許，先予敘明。
二、原告起訴主張：緣坐落高雄市三民區○○○○段一三三０之二地號土地及其上第
    四八五四建號建物（以下簡稱系爭不動產）為訴外人即原告之父己○○於七十七
    年間購買，登記於原告名下。訴外人己○○於八十一年九月一日以系爭不動產向
    被告高雄縣旗山鎮農會申辦貸款八百萬元，並以原告擔任連帶保證人，被告高雄
    縣旗山鎮農會職員即被告丙○○明知原告並未親自到場對保，竟串通一年籍姓名
    不詳之人偽造原告之簽名及指紋，並由訴外人己○○蓋用原告之印章，而偽造原
    告名義之授信約定書、印鑑卡，經呈送上級批准核貸七百萬元，嗣訴外人己○○
    於八十二年十一月十八日辦理延期清償獲准後，訴外人賴淑芬即逕依上開偽造之
    授信約定書第二條之規定，未通知原告本人親自到場對保，僅由訴外人己○○蓋
    用原告之印鑑章並簽名後，即呈由上級批准延期清償之申請，致訴外人己○○未
    屆期清償時，被告高雄縣旗山鎮農會得以訴外人己○○於八十二年十二月三日簽
    立之第二次借據，對原告取得債權內容為本金七百萬元及其利息、違約金之支付
    命令並聲請強制執行原告之財產，是被告丙○○前開所為乃故意不法侵害原告之
    財產權，並故意以背於善良風俗之方法加損害於原告之財產利益，且與原告所受
    之損害具有相當因果關係，而被告高雄縣旗山鎮農會對於原告取得之八十三年度
    促字第八０二八號支付命令已經確定，不論於法律或實質上，被告丙○○均無從
    除去被告高雄縣旗山鎮農會對原告取得之保證債權以回復原狀，被告丙○○自應
    以金錢賠償原告所受之損害即被告高雄縣旗山鎮農會對原告取得之七百萬元及其
    利息、違約金之債權，被告高雄縣旗山鎮農會既為被告丙○○之僱用人，自應依
    民法第一百八十八條第一項之規定，與被告丙○○負連帶賠償之責。因之，原告
    既對被告高雄縣旗山鎮農會享有七百萬元及其利息、違約金之損害賠償債權，與
    被告高雄縣旗山鎮農會對原告享有七百萬元及其利息、違約金之保證債權均為金
    錢債權，並均已屆清償期，原告復已以本件起訴狀繕本之送達為抵銷之意思表示
    ，則於抵銷之範圍內，上開二債權即溯及債權發生時消滅，原告與被告高雄縣旗
    山鎮農會間自無連帶保證之法律關係存在。又原告所為之前開抵銷乃屬執行名義
    成立後消滅債權人請求之事由，原告自得據此提起債務人異議之訴，請求排除八
    十三年度促字第八０二八號支付命令之執行力。再者，被告高雄縣旗山鎮農會已
    經強制執行程序取得十四萬零九百九十八元，此亦為被告丙○○前開侵權行為所
    造成之損害，被告自應連帶賠償原告，且被告高雄縣旗山鎮農會對原告之保證債
    務既已因抵銷而溯及消滅，以該保證債務為核發基礎之支付命令即失其依據，被
    告高雄縣旗山鎮農會對原告強制執行取得之十四萬零九百九十八元即屬無法律上
    之原因而受利益，原告自亦得依民法第一百七十九條規定請求被告高雄縣旗山鎮
    農會返還。為此，爰依民法第一百八十四條、第一百八十八條、第一百七十九條
    、強制執行法第十四條第一項之規定提起本訴，並聲明求為：(一)臺灣高雄地方法
    院九十一年度執字第三四四二二號清償債務強制執行事件於九十一年八月十九日
    核發命第三人高雄市私立大榮高級中學就原告每月應領薪資（包括薪俸、各種津
    貼、補助費等在內）於三分之一及工作、年終、考核、績效獎金於四分之三之範
    圍內予以扣押，並交由被告高雄縣旗山鎮農會收取之執行命令，所為之強制執行
    程序應予撤銷。(二)確認原告與被告高雄縣旗山鎮農會間於八十一年八月十九日所
    為之授信約定法律關係不存在。(三)確認原告與高雄縣旗山鎮農會間就借款人己○○於八十一年九月一日及八十二年十二月三日向被告高雄縣旗山鎮農會借貸本金
    七百萬元及其利息、違約金債務所為之連帶保證法律關係不存在。(四)被告應連帶
    給付原告十四萬零九百九十八元，及自起訴狀繕本送達翌日起至清償日止，按年
    息百分之五計算之利息。(五)訴訟費用由被告負擔。
三、被告則以：訴外人己○○係於八十一年八月十九日邀同原告為連帶保證人，及以
    系爭不動產為抵押，向被告高雄縣旗山鎮農會申貸八百萬元，經原告於當日上午
    十時十分在高雄縣旗山鎮農會內簽立約定書完成對保手續後，經被告高雄縣旗山
    鎮農會核貸七百萬元，原告及訴外人己○○並於八十一年九月一日書立借據完成
    貸款手續，借款期間至八十二年十月一日止。於辦理本件貸款程序中，原告及訴
    外人己○○所提出之證件資料乃包括土地所有權狀原本、建物所有權狀原本、原
    告印鑑證明書正本、印鑑章、戶籍謄本、身分證原本等，以身分證乃重要之個人
    證件，一般人均會將之妥慎保管而不輕易交付他人，原告於本件貸款過程中，並
    至少使用身分證原本二次以上，實難推稱其不知擔任連帶保證人之事；且以被告
    丙○○為被告高雄縣旗山鎮農會之基層貸款承辦人員，其並無任何動機明知原告
    未到場而虛偽對保，況倘被告丙○○明知來者並非原告本人，亦不致愚至要求來
    者於印鑑卡上捺指紋而自曝其錯誤，可見被告丙○○於辦理本件對保及簽署授信
    約定書時，已依規定核對訴外人己○○與自稱庚○○之人所持之身分證原本而仍
    受騙；輔以系爭不動產除設定抵押予被告高雄縣旗山鎮農會外，另有設定抵押予
    訴外人黃邱勤及吳英美，每次設定並均有提出不同之印鑑證明書，以請領印鑑證
    明書乃需提出身分證，被告高雄縣旗山鎮農會於聲請強制執行拍賣系爭不動產時
    ，原告並曾聲請自用住宅用地稅率課徵土地增值稅，且對被告高雄縣旗山鎮農會
    於八十四年、八十七年之強制執行行為均未表任何異議，可見原告確係知情，並
    提供相關貸款文件予訴外人己○○使用，被告丙○○自無構成侵權行為之餘地；
    況倘原告係遭訴外人己○○或他人偽造文書，原告自應儘速提出相關民、刑事追
    訴始符常理，惟原告竟遲至九十一年十月二十五日始提出本件民事訴訟，且未對
    訴外人己○○提出任何刑事告訴（目前已逾刑事追訴時效十年），更難令人相信
    原告係善意之被害人。再者，原告既於八十一年八月十九日提供系爭不動產所有
    權狀及身分證件、印鑑證明、印鑑章予被告高雄縣旗山鎮農會查驗，並委託劉甲○○辦理抵押權設定事宜，再提供印鑑章予訴外人己○○辦理第二次借款事宜，
    客觀上足以使被告高雄縣旗山鎮農會信其以代理權授與訴外人己○○，縱原告未
    於系爭借據親自簽名，原告亦應負表見代理之責等語置辯，並聲明求為：(一)原告
    之訴駁回。(二)訴訟費用由原告負擔。
四、原告主張被告已對原告取得本院八十三年度促字第八０二八號支付命令確定，並
    聲請強制執行原告於第三人高雄市私立大榮高級中學之薪資債權，目前已取得十
    四萬零九百九十八元，及本院九十一年度執字第三四四二二號強制執行程序尚未
    終結之事實，業據其提出本院八十三年度促字第八０二八號支付命令、支付命令
    確定證明書、九十一年八月十九日九十一高貴民恭九十一執字第三四四二二號執
    行命令、扣款明細等件為證，且為被告所不爭執，並經本院依職權調閱八十三年
    度促字第八０二八號、九十一年度執字第三四四二二號及臺灣高等法院高雄分院
    九十二年度抗字第三四一號卷宗查核屬實，原告此部分之主張，自堪信為真實。
    惟被告另以前開情詞置辯，是本件之爭點為：(一)被告丙○○、高雄縣旗山鎮農會
    是否應對原告負損害賠償責任？原告主張抵銷是否有據？原告主張撤銷本院九十
    一年度執字第三四四二二號強制執行程序是否有理由？原告請求被告連帶賠償十
    四萬零九百九十八元是否有理由？(二)原告請求確認其與被告高雄縣旗山鎮農會間
    於八十一年八月十九日所為之授信約定法律關係不存在是否有理由？(三)原告請求
    確認其與高雄縣旗山鎮農會間就借款人己○○於八十一年九月一日及八十二年十
    二月三日向被告高雄縣旗山鎮農會借貸本金七百萬元及其利息、違約金債務所為
    之連帶保證法律關係不存在是否有理由？茲將本院判斷分述如下：
  (一)被告丙○○、高雄縣旗山鎮農會是否應對原告負損害賠償責任？原告主張抵銷是
    否有據？原告主張撤銷本院九十一年度執字第三四四二二號強制執行程序是否有
    理由？原告請求被告連帶賠償十四萬零九百九十八元是否有理由？
    (1)原告主張其並未於八十一年八月十九日前往高雄縣旗山鎮農會對保之事實，雖
      為被告所否認，然經本院將被告高雄縣旗山鎮農會留存之原告印鑑卡與原告當
      庭採集之十指指紋卡送請內政部警政署刑事警察局鑑定結果，認送鑑印鑑卡上
      之指紋一枚，與原告當庭採集指紋卡上之指紋不符，有內政部警政署刑事警察
      局九十二年十一月五日刑紋字第０九二０二０四九二九號鑑驗書一紙在卷可稽
      ，輔以被告丙○○自陳：前開印鑑卡係八十一年八月十九日前往高雄縣旗山鎮
      農會對保之人當場按捺等語（參見九十二年九月十九日言詞辯論筆錄），足見
      原告確非於前開印鑑卡按捺之人，亦即原告並非於八十一年八月十九日前往高
      雄縣旗山鎮農會對保之人，原告此部分之主張，自堪信為真實。
    (2)又被告雖另主張原告已將印鑑章、身分證正本等重要證件交予訴外人己○○，
      縱其未同意擔任借款之連帶保證人，亦應負表見代理之責云云；然按「民法第
      一百六十九條前段所規定之表見代理，必須本人就某種法律行為確有表見之事
      實，足使第三人就該法律行為信該他人有代理權之情形，始屬相當，倘本人僅
      將其所有不動產所有權狀及印鑑用章交付他人，既尚難據以臆斷本人之用意何
      在，則得否徒憑該項單純之交付行為推定本人已有令第三人信該他人有某種法
      律行為代理權之表見事實存在，非無疑義。」最高法院七十八年度台上字第二
      四七三號裁判可資參照。經查，依被告高雄縣旗山鎮農會之相關對保規定，第
      一次借款之對保手續，需保證人親自攜帶身分證、印章前往對保而不得委由他
      人為之，第二次以後之借款，始得憑原留存於被告高雄縣旗山鎮農會處之印鑑
      辦理，無須再親自前往對保等情，為被告所不爭執，可見依被告高雄縣旗山鎮
      農會之規定，原告本即應於第一次借款時親自前往高雄縣旗山鎮農會對保，被
      告亦始終主張本件原告係親自前往對保，因之，被告既主張原告係親自前往對
      保，則何來原告有以代理權授與訴外人己○○之表見事實，被告主張原告縱未
      同意擔任借款之連帶保證人，亦應因其行為負表見代理之責，自無可採。
    (3)又「按因故意或過失不法侵害他人之權利者，負損害賠償責任，故意以背於善
      良風俗之方法加損害於他人者亦同，民法第一百八十四條第一項定有明文。本
      項規定前後兩段為相異之侵權行為類型。關於保護之法益，前段為權利，後段
      為一般法益。關於主觀責任，前者以故意過失為已足，後者則限制須故意以背
      於善良風俗之方法加損害於他人，兩者要件有別，請求權基礎相異，訴訟標的
      自屬不同。」、「民法第一百八十四條第一項前段之規定，固係以權利之侵害
      為侵權行為要件之一，非侵害既存法律體系所明認之權利，不構成侵權行為。
      惟同法條後段規定故意以背於善良風俗之方法加害於他人者，亦同。則侵權行
      為係指違法以及不當加損害於他人之行為而言，至於侵害係何權利，要非所問
      。而所謂違法以及不當，不僅限於侵害法律明定之權利，即違反保護個人法益
      之法規，或廣泛悖反規律社會生活之根本原理之公序良俗者，亦同。故同法第
      一百八十四條第二項規定之所謂法律，係指一切以保護他人為目的之法律規範
      而言。」最高法院八十六年度台上字第三七六０號、九十二年度台上字第二四
      ０六號裁判可資參照，是民法第一百八十四條第一項前段侵害之客體自需以「
      權利」為限。經查，本件原告並未於八十一年八月十九日親自前往高雄縣旗山
      鎮農會對保並簽署約定書，亦無何表示以代理權授與訴外人己○○之行為，已
      如前述，自難認原告與被告高雄縣旗山鎮農會就由原告擔任連帶保證人一情已
      達成合意，渠等間之保證契約自難謂已成立，原告當不因而需負任何保證責任
      ，原告何有「權利」受侵害之可言；且被告高雄縣旗山鎮農會之所以得對原告
      主張其債權存在，實係因原告未於法定期間內對本院八十三年度促字第八０二
      八號支付命令提出異議，致該支付命令確定所致，自與被告丙○○之行為間欠
      缺相當因果關係；況縱依原告之主張，因被告丙○○之行為致被告高雄縣旗山
      鎮農會得經由取得支付命令之方式對原告取得保證債權，則原告亦非權利受侵
      害，自無構成民法第一百八十四條第一項前段侵權行為之餘地，是原告據此主
      張被告丙○○應負侵權行為損害賠償之責，自屬無據。
    (4)又按「當事人主張有利於己之事實者，就其事實有舉證之責任。其因侵權行為
      所生之損害賠償請求權，以行為人有故意或過失不法侵害他人之權利為成立要
      件；倘行為人否認有故意或過失，即應由請求人就此利己之事實舉證證明；若
      請求人先不能舉證以證實自己主張之事實為真實，則行為人就其抗辯事實即令
      不能舉證，或所舉證據尚有疵累，亦應駁回請求人之請求。此觀民事訴訟法第
      二百七十七條前段規定及本院十七年上字第九一七號判例即明。」最高法院九
      十二年度台上字第一五０五號裁判參照，是原告主張被告丙○○係故意以背於
      善良風俗之方式即串通他人偽造原告名義之約定書、印鑑卡之事實，既為被告
      所否認，原告自應就此有利於己之事實負舉證之責。經查，原告固未於八十一
      年八月十九日親自前往高雄縣旗山鎮農會對保，然以被告丙○○為被告高雄縣
      旗山鎮農會之基層人員，與原告或訴外人己○○間又無特殊之關係，被告丙○○實無串通他人圖利訴外人己○○之動機，輔以依被告高雄縣旗山鎮農會相關
      對保規定，第一次借款時必須保證人親自前往對保，並簽署約定書及建立印鑑
      卡，當日亦確有人於約定書及印鑑卡上簽署原告之姓名及捺指印，衡情，實無
      法排除被告丙○○係遭不詳年籍姓名之人偽稱原告矇騙之可能；至證人己○○
      雖證稱對保時僅有代書及伊前往而已云云，然此已顯然違反被告高雄縣旗山鎮
      農會相關對保之規定，且以證人己○○為原告之父，並係未經原告同意於其餘
      借據簽名之人，其所為已有觸犯刑事法律之虞，故其為維護原告或自身利益而
      為不實證言之可能性甚大，其證詞自無可採，而證人甲○○、戊○○即承辦本
      件貸款之代書，亦均僅證稱因時間遠久已不復記憶等語，是證人甲○○、戊○○之證詞亦不足為不利被告丙○○之認定，是原告主張被告丙○○係串通他人
      偽造原告指紋及簽名之情，自屬無法證明而無可採。因之，原告既未能舉證證
      明被告丙○○有「故意以背於善良風俗之方式」為不實對保之情事，則其主張
      被告丙○○應依民法第一百八十四條第一項後段負損害賠償責任，亦屬無理由
      。
    (5)綜上所述，被告丙○○所為既與民法第一百八十四條第一項之構成要件不符，
      被告丙○○自無須對原告負侵權行為損害賠償之責，被告高雄縣旗山鎮農會自
      亦無須依民法第一百八十八條規定連帶負責，則原告主張其對被告高雄縣旗山
      鎮農會有本金七百萬元及其利息、違約金之損害賠償債權及被告應連帶賠償十
      四萬零九百九十八元等節，自屬無據。因之，原告對被告高雄縣旗山鎮農會既
      無可供抵銷之債權存在，則原告主張抵銷，並據以請求撤銷本院九十一年度執
      字第三四四二二號強制執行程序，自屬無理由。而被告高雄縣旗山鎮農會既已
      取得本院八十三年度促字第八０二八號確定支付命令，該支付命令所示之請求
      權亦無已經消滅之事由存在，被告高雄縣旗山鎮農會依強制執行程序收取原告
      於第三人處之薪資，當屬具有法律上之原因，是原告請求被告應返還不當得利
      十四萬零九百九十八元，亦屬無理由。
  (二)原告請求確認其與被告高雄縣旗山鎮農會間於八十一年八月十九日所為之授信約
    定法律關係不存在是否有理由？
    (1)按「命債務人為給付之確定判決，就給付請求權之存在有既判力，依民事訴訟
      法第三百九十九條第一項之規定，債務人不得對於債權人更行提起確認該給付
      請求權不存在之訴。」、「支付命令與確定判決有同一之效力，凡確定判決所
      能生之既判力及執行力，支付命令皆得有之，當事人不得就該法律關係更行起
      訴。茲上訴人竟訴請確認上開抵押借款之債權債務關係不存在，並請撤銷執行
      程序及塗銷抵押權登記，已屬無從准許。」、「被上訴人就其對上訴人之系爭
      一百十萬元貨款債權，依督促程序聲請台灣台北地方法院七十九年促字第三五
      一五號發給支付命令，上訴人收受後未於法定期間內提出異議，該支付命令已
      確定，自不許上訴人更行提起確認系爭貨款債權不存在之訴。」最高法院二十
      六年渝上字第一一六一號判例、六十九年度台上字第二０二號裁判、八十二年
      度台上字第六一八號裁判可資參照。是被告高雄縣旗山鎮農會就原告因訴外人
      己○○於八十二年十二月三日向被告高雄縣旗山鎮農會借貸七百萬元所生之保
      證債權部分，已依督促程序聲請本院八十三年度促字第八０二八號發給支付命
      令，原告未於法定期間內提出異議，前開支付命令已經確定之情，既為兩造所
      不爭執，並經本院依職權調閱八十三年度促字第八０二八號卷宗查核屬實，則
      原告自不得再行提起確認此部分保證債權不存在之訴，而本件確認之訴所確認
      之部分亦不包括前開支付命令既判力所及之部分，先予敘明。
    (2)查，原告並未於八十一年八月十九日前往高雄縣旗山鎮農會對保，並親自或授
      權他人簽立授信約定書之情，已如前述，則難認原告與被告高雄縣旗山鎮農會
      已就系爭授信約定書之內容達成合意，而成立系爭授信約定之法律關係，因之
      ，原告請求確認其與被告高雄縣旗山鎮農會間於八十一年八月十九日所為之授
      信約定法律關係不存在部分，為有理由，自應予准許。
  (三)原告請求確認其與高雄縣旗山鎮農會間就借款人己○○於八十一年九月一日及八
    十二年十二月三日向被告高雄縣旗山鎮農會借貸本金七百萬元及其利息、違約金
    債務所為之連帶保證法律關係不存在是否有理由？
    (1)查，訴外人己○○於八十一年九月一日向被告高雄縣旗山鎮農會借貸之七百萬
      元及其利息、違約金債務，已經訴外人己○○於八十二年十二月三日再向被告
      高雄縣旗山鎮農會借貸同額款項清償之情，已經被告自承在卷，是該部分之債
      務自已因訴外人己○○之清償而消滅，而保證債務既係從屬於主債務而存在、
      消滅，則原告所負此部分之保證債務自應隨同所擔保之主債務消滅而消滅，原
      告自無再行確認其與高雄縣旗山鎮農會間就借款人己○○於八十一年九月一日
      向被告高雄縣旗山鎮農會借貸本金七百萬元及其利息、違約金債務所為之連帶
      保證法律關係不存在之必要，原告所為此部分之確認顯係欠缺確認利益而不應
      准許。
    (2)又被告就原告於八十二年十二月三日所為之保證債務部分，已經取得確定支付
      命令而生既判力，及原告所為之抵銷並無理由，已如前述，是原告請求確認其
      與高雄縣旗山鎮農會間就借款人己○○於八十二年十二月三日向被告高雄縣旗
      山鎮農會借貸本金七百萬元及其利息、違約金債務所為之連帶保證法律關係不
      存在部分，亦同屬無理由而不應准許。
五、綜上所述，原告既未於八十一年八月十九日至高雄縣旗山鎮農會對保並簽署約定
    書，則原告請求確認其與被告高雄縣旗山鎮農會間之授信約定法律關係不存在，
    自屬有據；又依原告所指述之事實，原告並無任何「權利」受有損害，原告亦未
    能證明被告丙○○係故意串通他人為虛偽對保，則原告主張被告丙○○所為已構
    成民法第一百八十四條第一項之侵權行為，及被告高雄縣旗山鎮農會應與其負連
    帶責任，並進而主張抵銷等節，均無可信，是原告請求撤銷本院九十一年度執字
    第三四四二二號強制執行程序、確認其與高雄縣旗山鎮農會間就借款人己○○於
    八十二年十二月三日向被告高雄縣旗山鎮農會借貸本金七百萬元及其利息、違約
    金債務所為之連帶保證法律關係不存在及被告應連帶賠償原告十四萬零九百九十
    八元部分，均屬無據而不應准許；另原告於八十一年九月一日所為之保證債務既
    已隨同主債務之消滅而消滅，原告自無再行確認之確認利益存在，自亦不應准許
    。
六、結論：原告之訴為一部有理由、一部無理由，依民事訴訟法第七十九條、第八十
    五條第一項但書，判決如主文。
中　　　華　　　民　　　國　　九十三　　年　　　八　　　月　　　六　　　日
　　　　　　　　　　　　　　　臺灣高雄地方法院民事第二庭
~B法　　　官　曾淑娟
正本係照原本作成。
如不服本判決，應於送達後廿日內，向本院提出上訴狀並表明上訴理由，如於本判決
宣示後送達前提起上訴者，應於判決送達後十日內補提上訴理由書（須附繕本）。
中　　　華　　　民　　　國　　九十三　　年　　　八　　　月　　　六　　　日
~B法院書記官　林宜正
